【裁判字號】    97,簡上,235
【裁判日期】    970603
【裁判案由】    偽造文書
【裁判全文】
臺灣桃園地方法院刑事判決             97年度簡上字第235號
上  訴  人
即  被  告  甲○○
上列被告因偽造文書案件，不服中華民國96年12月5 日本院96年
度壢簡字第1149號第1 審刑事簡易判決（聲請簡易判決處刑案號
：95年度偵字第20381 號），提起上訴，本院管轄之第2 審合議
庭判決如下：
    主  文
上訴駁回。
    事實及理由
一、本案經審理結果，認第一審判決以被告甲○○連續行使偽造
    私文書，足以生損害於他人，依刑法第二條第一項、修正前
    刑法第五十六條、刑法第二百十六條、第二百十條、第二百
    十九條、修正前刑法第四十一條第一項前段、修正前罰金罰
    鍰提高標準條例第二條之規定，對被告判處有期徒刑四月，
    並認被告犯行，合於中華民國九十六年罪犯減刑條例所定減
    刑之要件，予以減刑二分之一後，宣告有期徒刑二月，及諭
    知易科罰金之折算標準，並將偽造之署押及印章宣告沒收，
    其認事用法及量刑均屬妥適，應予維持。茲引用第一審判決
    書記載之事實及理由暨證據（如附件）。
二、被告上訴意旨以其取得「乙○○」之同意，始在原審判決書
    附表所示之收據及債權移轉暨讓與契約書之「收件人欄」及
    「受讓人欄」簽用乙○○之署押，並聲請傳喚乙○○到庭證
    明上情云云。然查，被告於檢察官訊問時業已坦承「乙○○
    」之印章是伊刻的，上開收據及債權移轉暨讓與契約書「收
    件人欄」及「受讓人欄」上「乙○○」之署押是伊所為，且
    「乙○○」並沒有將證件借給伊使用等語（見偵卷第六一、
    六二頁），足見被告於本院審理時始稱伊有取得「乙○○」
    之同意云云，要難採信。其次，被告不僅無法提出「乙○○
    」真實之年籍資料供本院傳喚，且本案在檢察官偵查期間，
    先後於民國九十五年十二月十三日、同年月二十六日及九十
    六年一月十日開庭調查案情，被告始終無請求傳喚「乙○○
    」之聲請（見偵卷第六一至六三、六五、六六、六九至七一
    頁），而本案於九十六年六月八日繫屬本院第一審，迄同年
    十二月五日結案，被告亦無傳喚「乙○○」之聲請，業經本
    院核閱十六年度壢簡字第一一四九號卷宗無誤，是被告遲至
    本院第二審審理期間，遽然提出上開聲請，已見情虛。況且
    ，本案既前經被告坦承不諱，經核與前開收據及債權移轉暨
    讓與契約書上記載之情節相符，本院自無再傳喚之必要。綜
    上，本件事證明確，被告上訴意旨仍執陳詞否認犯罪，為無
    理由，應予駁回。至於蒞庭實行公訴之檢察官，認被告尚涉
    有與本罪具有裁判上一罪關係之恐嚇危害安全及詐欺取財罪
    嫌一節，經核全案卷證，尚查無被告涉有上揭犯行之具體事
    證，自難併案審理，附此敘明。
據上論結，應依刑事訴訟法第四百五十五條之一第三項、第三百
六十八條、第三百七十三條，判決如主文。
本案經檢察官林清安到庭執行職務。
中    華    民    國    97    年    6     月     3    日
                  刑事第八庭  審判長法  官  邱滋杉
                                    法  官  陳彥宏
                                    法  官  吳為平
以上正本證明與原本無異。
不得上訴。
                                    書記官  江惠婷
中    華    民    國    97    年    6     月    6     日
附錄論罪科刑法條：
刑法第216條
行使第 210 條至第 215 條之文書者，依偽造、變造文書或登載
不實事項或使登載不實事項之規定處斷。
刑法第210條
偽造、變造私文書，足以生損害於公眾或他人者，處 5 年以下有
期徒刑。


司法院資訊處製作；財團法人民間司法改革基金會備份。
